臺灣彰化地方法院刑事判決　　　　　　　　　　　　　九十一年度訴字第七七五號
　　公　訴　人　臺灣彰化地方法院檢察署檢察官
　　被　　　告　甲○○
右列被告因違反毒品危害防制條例案件，經檢察官提起公訴（九十一年度毒偵字第一
一一五、一四二九號），本院判決如左：
    主      文
甲○○連續施用第一級毒品，累犯，處有期徒刑壹年貳月。扣案之海洛因壹包（淨重
零點肆陸公克），沒收銷燬之；注射針筒貳支、塑膠鏟管壹支，均沒收。又施用第二
級毒品，累犯，處有期徒刑柒月。主刑部分應執行有期徒刑壹年柒月。
    事      實
一、甲○○前因違反麻醉藥品管理條例案件，先後經本院以八十四年度易字第二三九
    ０號判決及臺灣高等法院臺中分院以八十五年度上訴字第二一九一號判決分別判
    處有期徒刑八月及一年確定，上開二罪並接續執行，於民國八十六年六月十八日
    假釋出獄，至八十七年三月一日假釋期滿未經撤銷，以已執行完畢論。又因施用
    毒品案件，經強制戒治期滿，由台灣彰化地方法院檢察署檢察官於八十九年七月
    六日以八十九年度戒毒偵字第七一七、七一八、七一九號為不起訴處分確定；復
    因施用第一、二級毒品案件，經本院裁定令入戒治處所施以強制戒治一年，所涉
    刑案部分，則由本院於九十年三月二十九日以九十年度訴字第六六號判決定應執
    行刑有期徒刑一年二月，已於九十年四月十三日確定（尚待執行）。甲○○於九
    十年七月十六日停止戒治付保護管束出所，應至九十一年一月十七日停止戒治期
    間始行屆滿。詎仍不知悔改，復基於施用第一級毒品之概括犯意，自九十年九月
    間起至九十一年四月三十日止，以將海洛因置於針筒內注射之方式，在彰化縣彰
    化市○○里○○路○段五三五巷一號住處內，連續施用第一級毒品海洛因多次；
    又另基於施用第二級毒品之犯意，於九十一年四月二十九日之某時，以不詳方式
    ，在上開地點施用第二級毒品安非他命一次。嗣於九十一年四月三十日晚間九時
    許，在上開住處為警查獲，並當場扣得海洛因一包（淨重零點四六公克）、其所
    有供施用海洛因犯罪使用之注射針筒一支（已拆封）、塑膠鏟管一支、及其所有
    預備供施用海洛因犯罪使用之注射針筒一支（未拆封）等物。
二、案經彰化縣警察局田中分局報請臺灣彰化地方法院檢察署檢察官偵查及自動檢舉
    偵查起訴。
    理      由
一、訊據被告甲○○對於右揭時地施用海洛因及安非他命等情固坦承不諱，惟矢口否
    認分別吸食該二類毒品，辯稱：伊將海洛因及安非他命一同置放針筒內注射施用
    云云。然查：海洛因為鴉片類毒品，屬鎮靜類藥物，而安非他命則為中樞神經興
    奮劑，二者性質迥然有異，施用者如將二者一併混雜吸食，將同時產生鎮靜及興
    奮效果，藥效即有互為抵銷拮抗之虞，顯無從達到施用者通常追求刺激或舒緩神
    經之目的。是以被告辯稱係利用針筒注射方式一併施用海洛因及安非他命云云，
    實際操作或臨床試驗上雖非全無可能，然如謂被告不惜耗費不菲之資，併同施用
    二類相異毒品而抵銷藥效，誠已殊難想像。尤其被告前揭所稱施用海洛因及安非
    他命之起訖時間仍有差異，施用次數亦有多寡之別，均無從證明被告係於同時同
    地混合注射施用。是其前揭所辯自與常情有違，應屬卸責之詞，至無可採。此外
    ，並有彰化縣衛生局煙毒尿液檢驗成績書、法務部調查局鑑定通知書各一紙附卷
    可稽，復有海洛因一包（淨重零點四六公克）、注射針筒二支、塑膠鏟管一支扣
    案為憑。而被告前因施用毒品案件，經強制戒治期滿，由台灣彰化地方法院檢察
    署檢察官於八十九年七月六日以八十九年度戒毒偵字第七一七、七一八、七一九
    號為不起訴處分確定；復因施用第一、二級毒品案件，經本院裁定令入戒治處所
    施以強制戒治一年，所涉刑案部分，則由本院於九十年三月二十九日以九十年度
    訴字第六六號判決定應執行刑有期徒刑一年二月，已於九十年四月十三日確定等
    情，有臺灣高等法院被告全國前案紀錄表、刑案資料查註紀錄表、不起訴處分書
    、刑事判決各一份附卷可按。本案事證已臻明確，被告犯行洵堪認定。
二、查被告甲○○三犯施用第一、二級毒品海洛因及安非他命，所為係犯毒品危害防
    制條例第十條第一項、第二項之施用第一、二級毒品罪。被告為供自己施用之目
    的而持有上開毒品，其於施用前後持有海洛因及安非他命之低度行為，應為施用
    之高度行為所吸收，不另論罪。又其多次施用第一級毒品犯行，時間緊接，方法
    相同，觸犯構成要件相同之罪名，顯係基於概括犯意反覆為之，應依連續犯之規
    定論以一罪，並依法加重其刑。至其所犯上開二罪間，犯意各別，行為互殊，應
  予分論併罰。查被告前因違反麻醉藥品管理條例案件，先後經本院以八十四年度
    易字第二三九０號判決及臺灣高等法院臺中分院以八十五年度上訴字第二一九一
    號判決分別判處有期徒刑八月及一年確定，上開二罪並接續執行，於八十六年六
    月十八日假釋出獄，至八十七年三月一日假釋期滿未經撤銷，以已執行完畢論，
    有卷附臺灣高等法院被告全國前案紀錄表、刑案資料查註紀錄表足參，其受有期
    徒刑之執行完畢，五年內再犯本件有期徒刑以上之罪，為累犯，應依法遞加（連
    續施用第一級毒品部分）及加重（施用第二級毒品部分）其刑。爰審酌被告無視
    於先前接受二次強制戒治之教訓，竟不知設法遠離毒害，仍自停止戒治期間起即
    再度施用毒品，顯見其對於毒品依賴已深，戒毒意志亦非堅定，實有透過相當時
    間監禁處遇使其改過矯正之必要；惟其於審理期間尚能大致坦承犯行，態度非無
    足取，且施用毒品固戕害個人健康至深，然就他人權益之侵害仍屬有限，及其犯
    罪目的、手段、具有高職畢業學歷之智識程度等一切情狀，分別量處如主文所示
    之刑，並定其應執行之刑，以示懲儆。扣案之海洛因一包（淨重零點四六公克）
    ，為毒品危害防制條例第二條第二項第一款所稱之第一級毒品，應依同條例第十
    八條第一項前段之規定，沒收銷燬之。至於已拆封之注射針筒一支及塑膠鏟管一
    支，係供施用海洛因犯罪使用之物，未拆封之注射針筒一支則係預備供施用海洛
    因使用，均為被告所有，此據被告供承在卷，均應依刑法第三十八條第一項第二
    款之規定，宣告沒收。
據上論斷，應依刑事訴訟法第二百九十九條第一項前段，毒品危害防制條例第十條第
一項、第二項、第十八條第一項前段，刑法第十一條前段、第五十六條、第四十七條
、第五十一條第五款、第三十八條第一項第二款，判決如主文。
本案經檢察官王怡仁到庭執行職務。
中    華    民    國    九十一      年      八      月      十六        日
                                臺灣彰化地方法院刑事第三庭
                                    法      官  高  文  崇
右正本證明與原本無異。
如不服本判決，應於判決送達後十日內向本院提出上訴狀( 須附繕本 )。
                                    法院書記官  謝  志  鑫
中    華    民    國    九十一      年      八      月      二十一      日
毒品危害防制條例第十條第一項、第二項：
施用第一級毒品者，處六月以上五年以下有期徒刑。
施用第二級毒品者，處三年以下有期徒刑。
